【裁判字號】    90,訴,753
【裁判日期】    900427
【裁判案由】    毒品危害防制條例
【裁判全文】
臺灣臺中地方法院刑事判決                            九十年度訴字第七五三號
    公  訴  人  台灣台中地方法院檢察署檢察官
    被      告  甲○○
右列被告因毒品危害防制條例案件，經檢察官提起公訴（九十年度毒偵字第七六九號
），本院判決如左：
    主  文
甲○○連續施用第一級毒品，處有期徒刑拾月。又連續施用第二級毒品，處有期徒刑
柒月。應執行有期徒刑壹年肆月。
    事  實
一、甲○○前因施用毒品案件，經依本院以八十七年度毒聲字第二七八號裁定送觀察
    、勒戒後，認無繼續施用毒品之傾向，由台灣台中地方法院檢察署檢察官於八十
    七年七月三日以八十七年度偵字第九九三八號不起訴處分確定。又因二犯施用毒
    品案件，經台灣台中地方法院檢察署檢察官聲請本院以八十八年度毒聲字第一九
    七五號裁定送觀察、勒戒後，經台中看守所認有繼續施用毒品傾向，再經本院以
    八十八年度毒聲字第三五二二號裁定送強制戒治，於強制戒治期滿三月後，經評
    定為合格，認無繼續戒治之必要，於八十八年十一月十九日經本院以八十八年度
    毒聲字第六五六六號裁定停止戒治，所餘戒治期間付保護管束，於同年十二月八
    日出所，而就其上開二犯施用第一級毒品、第二級毒品部分，業經本院以八十八
    年度訴字第一三九六號判決判處施用第一級毒品部分有期徒刑八月，施用第二級
    毒品部分有期徒刑六月，應執行有期徒刑一年確定，尚未執行。詎仍不知悔改，
    復基於概括犯意，自八十九年一月中旬某日起，至九十年一月二十日止，在台中
    縣大雅鄉兄長之住處等處所，以將海洛因摻入香煙內之方式，連續施用第一級毒
    品海洛因多次；又另行起意，基於概括之犯意，自八十九年一月中旬某日起，至
    九十年一月二十日止，在台中縣大雅鄉兄長之住處等處所，以將第二級毒品安非
    他命置於吸食器內，以火燒烤，吸其霧化氣體之方式，連續施用第二級毒品安非
    他命多次。嗣分別於八十九年一月十二日經臺灣臺東地方法院檢察署定期採尿送
    檢驗，及九十年一月二十日在台中市○○路二一七巷一弄二號為警查獲。
二、案經台中市警察局第五分局報告臺灣臺中地方法院檢察署檢察官偵查起訴。
    理  由
一、右揭事實，業據被告甲○○於本院審理時坦承不諱，而被告於八十九年一月二十
    四日經臺灣臺東地方法院檢察署定期採尿送檢驗，及於九十年一月二十為警查獲
    時所採之尿液，經送檢驗結果，均確呈嗎啡及安非他命之陽性反應，有本院八十
    九年毒聲字第九八六號撤銷被告停止戒治裁定及台中市衛生局煙毒尿液檢驗成績
    書一份附卷可稽，足見被告自白確與事實相符。又被告前因違反毒品危害防制條
    例案件，經本院裁定送勒戒處所觀察、勒戒後，認無繼續施用毒品之傾向，並經
    台灣台中地方法院檢察署檢察官為不起訴處分確定在案，又因二犯施用毒品案件
    ，經台灣台中地方法院檢察署檢察官聲請本院以八十八年度毒聲字第一九七五號
    裁定送觀察、勒戒後，認有繼續施用毒品傾向，再經本院以八十八年度毒聲字第
    三五二二號裁定送強制戒治，於強制戒治期滿三月後，經評定為合格，認無繼續
    戒治之必要，於八十八年十一月十九日經本院以八十八年度毒聲字第六五六六號
    裁定停止戒治，所餘戒治期間付保護管束，於同年十二月八日出所後，始再於上
    開時地施用第一級毒品海洛因及第二級毒品安非他命。被告自八十八年五月二十
    六日在台中看守所執行觀察勒戒，同年六月二十五日入台中戒治所執行強制戒治
    迄八十九年一月中間再行施用，期間長達七月餘，均未再沾染上開毒品，顯見被
    告於停止戒治出所後，方另行起意而在上開時地施用上開毒品，至堪認定，與其
    於強制戒治前之施用毒品之行為，並無連續犯之裁判上一罪關係，核屬另一獨立
    之犯罪行為。本件事證明確，被告在五年內三犯連續施用第一、二級毒品之犯行
    洵堪認定，應予依法論科。
二、又查，海洛因、安非他命屬毒品危害防制條例第二條第二項第一款、第二款所規
    定之第一級、第二級毒品。被告甲○○三犯施用第一級毒品海洛因、第二級毒品
    安非他命之行為，所為係犯毒品危害防制條例第十條第一項施用第一級毒品罪、
    同條第二項之施用第二級毒品罪。其持有海洛因及安非他命之行為，意在供己施
    用，是其持有之低度行為，應為施用之高度行為所吸收，不另論罪。被告先後多
    次施用第一級毒品海洛因、第二級毒品安非他命之犯行，均時間緊接，且觸犯構
    成要件相同之罪，顯係各基於概括犯意反覆為之，爰分別依刑法第五十六條連續
    犯之規定，論以一罪，並加重其刑。又被告所犯施用第一級毒品罪、施用第二級
    毒品罪二罪間，犯意各別，行為互殊，應予分論併罰。爰審酌被告前因施用毒品
    犯行，甫經觀察、勒戒，並送強制戒治，於戒治期間經評定成效合格而停止戒治
    ，竟於付保護管束期間猶故態復萌，經撤銷停止戒治後仍再行施用毒品海洛因及
    安非他命不輟，無視於毒品對於自身健康之戕害及國家對於杜絕毒品犯罪之禁令
    ，惡性非輕，惟被告犯後坦承犯行，顯有悔意等一切情狀，量處如主文所示之刑
    ，並定其應執行刑，以示懲儆。
據上論斷，應依刑事訴訟法第二百九十九條第一項前段，毒品危害防制條例第十條第
一項、第二項、第二十條第三項前段，刑法第十一條前段、第五十六條、第五十一條
第五款，判決如主文。
中      華      民      國      九十      年      四      月  二十七    日
                                台灣台中地方法院刑事第六庭
                                    法  官  劉  麗  瑛
右正本證明與原本無異。
如不服本判決，應於送達後十日內向本院提出上訴狀 （須附繕本） ，上訴於台灣高等
法院台中分院。
                                    書記官
中      華      民      國      九十      年      四      月  二十七    日
附錄論罪科刑法條
毒品危害防制條例第十條第一項、第二項
施用第一級毒品者，處六月以上五年以下有期徒刑。
施用第二級毒品者，處三年以下有期徒刑。


司法院資訊處製作；財團法人民間司法改革基金會備份。
